【裁判字號】    99,易,374
【裁判日期】    990722
【裁判案由】    竊盜
【裁判全文】
臺灣嘉義地方法院刑事判決               99年度易字第374號
公  訴  人  臺灣嘉義地方法院檢察署檢察官
被      告  甲○○
            乙○○
上列被告等因竊盜案件，經檢察官聲請簡易判決處刑（99年度偵
字第3598號），本院認不宜依簡易判決處刑改依通常程序審理，
被告就被訴事實為有罪之陳述，本院裁定依簡式審判程序審理，
判決如下：
    主  文
甲○○共同犯攜帶兇器竊盜罪，處有期徒刑陸月，如易科罰金，
以新臺幣壹仟元折算壹日，扣案附表所示之物，均沒收。又共同
犯攜帶兇器竊盜罪，處有期徒刑陸月，如易科罰金，以新臺幣壹
仟元折算壹日，扣案附表所示之物，均沒收。應執行有期徒刑拾
月，如易科罰金，以新臺幣壹仟元折算壹日，扣案附表所示之物
，均沒收。
乙○○共同犯攜帶兇器竊盜罪，累犯，處有期徒刑柒月，扣案附
表所示之物，均沒收。又共同犯攜帶兇器竊盜罪，累犯，處有期
徒刑柒月，扣案附表所示之物，均沒收。應執行有期徒刑壹年，
扣案附表所示之物，均沒收。
    犯 罪 事 實
一、甲○○、乙○○（96年間曾犯詐欺罪，經法院判處有期徒刑
    4月，併科罰金96,000元確定，其中徒刑4月，於97年5月9日
    易科罰金執行完畢）共同意圖為自己不法之所有，分別於民
    國99年4月28日晚間10時許，攜帶甲○○所有之膠帶1捲及客
    觀上足認為兇器之斜口鉗、美工刀、扳手、螺絲起子、鐮刀
    各1支，一同至丙○○之嘉義縣太保市○○段142地號土地，
    由乙○○把風，甲○○以斜口鉗剪斷丙○○之電線10公尺而
    竊取得手。再於99年4月28日晚間10時10分許，至丁○○之
    嘉義縣太保市○○段178地號土地，由乙○○把風，甲○○
    以斜口鉗剪斷丁○○之電線15公尺而竊取得手。嗣於99年4
    月28日晚間10時40分許，在嘉義縣新港鄉○○村○○○道路
    為警查獲，並扣得附表所示之膠帶1捲及斜口鉗、美工刀、
    扳手、螺絲起子、鐮刀各1支。
二、案經嘉義縣警察局民雄分局報請臺灣嘉義地方法院檢察署檢
    察官偵結聲請簡易判決處刑。
    理  由
壹、程序方面：
一、本件檢察官聲請以簡易判決處刑之案件，惟因有刑事訴訟法
    第451條之1第4項被告所犯之罪不合第449條所定得以簡易判
    決處刑之情形，改適用通常程序審判之。
二、本件被告所涉犯者，非死刑、無期徒刑、最輕本刑為3年以
    上有期徒刑之罪或高等法院管轄第一審案件。本院行準備程
    序時，被告就被訴事實為有罪之陳述，經告知簡式審判程序
    之旨，並聽取檢察官及被告之意見後，本院爰依刑事訴訟法
    第273條之1第1項裁定由受命法官獨任進行簡式審判程序。
    故本件簡式審判程序之證據調查，依刑事訴訟法第273條之2
    之規定，不受同法第159條第1項、第161條之2、第161條之3
    、第163條之1及第164條至第170條規定之限制，合先敘明。
貳、實體方面：
一、上開犯罪事實，業據被告甲○○、乙○○二人，迭於警偵及
    本院坦承不諱。核與證人丙○○、丁○○警詢證述情節相符
    （分見警卷第13至16頁），並有贓物認領保管單2紙、照片
    17張附卷（分見警卷第26至40頁）可佐，及膠帶1捲及斜口
    鉗、美工刀、扳手、螺絲起子、鐮刀各1支扣案可參。而前
    揭扣案即被告2人行竊時所持有之斜口鉗、美工刀、扳手、
    螺絲起子、鐮刀各1支為金屬質地，外觀利銳，依社會一般
    觀念，足資對人之生命、身體安全構成威脅，客觀上顯然具
    有危險性，可供兇器使用，亦可認定。是被告二人之自白與
    事實相符，本件事證明確，被告二人之犯行，均堪予認定，
    應依法論科。
二、核被告甲○○、乙○○二人二次之犯行，所為均係犯刑法第
    321條第1項第3款之攜帶兇器竊盜罪。其二人就二次竊盜犯
    行，均有犯意聯絡，行為分擔，為共同正犯。其二次竊盜犯
    行，犯意各別，行為亦殊，應予分論併罰。被告乙○○於96
    年間曾犯詐欺罪，經法院判處有期徒刑4月，併科罰金96,
    000元確定，其中徒刑4月，於97年5月9日易科罰金執行完畢
    ，此有臺灣高等法院被告前案紀錄表1份在卷可參，其受徒
    刑之執行完畢後，5年以內故意再犯本件有期徒刑以上之罪
    ，為累犯，均應依刑法第47條第1項規定加重其刑。爰審酌
    被告二人不思正當努力工作營生，竟圖不勞而獲，竊取他人
    財物，毫無他人所有物之概念，其所竊得之財物價值、犯罪
    後坦承犯行等一切情狀，分別量處如主文所示之刑，並定其
    應執行刑，被告甲○○所宣告之刑，併諭知易科罰金之折算
    標準。扣案之膠帶1捲及斜口鉗、美工刀、扳手、螺絲起子
    、鐮刀各1支，係被告甲○○所有，供本件犯罪所用之物，
    業據被告甲○○供明在卷，應依刑法第38條第1項第2款宣告
    沒收。
據上論斷，應依刑事訴訟法第452條、第273條之1第1項、第299
條第1項前段，刑法第321條第1項第3款、第47條第1項、第51條
第5款、第41條第1項前段、第38條第1項第2款，判決如主文。
本案經檢察官陳昭廷到庭執行職務。
中    華    民    國    99    年    7    月    22    日
                  刑事第六庭    法  官  蘇清水
以上正本證明與原本無異。
如不服本判決應於收受判決後10日內向本院提出上訴書狀，並應
敘述具體理由；其未敘述上訴理由者，應於上訴期間屆滿後20日
內向本院補提理由書（均須按他造當事人之人數附繕本）「切勿
逕送上級法院」。告訴人或被害人如對於本判決不服者，應具備
理由請求檢察官上訴，其上訴期間之計算係以檢察官收受判決正
本之日期為準。
中    華    民    國    99    年    7    月    22    日
                                書記官  邱法儒
臺灣嘉義地方法院99年度易字第374號附表：
┌──┬─────┬───┬─────────────┐
│編號│品     名 │數  量│備                   考   │
├──┼─────┼───┼─────────────┤
│ 1  │膠帶      │1捲   │依刑法第38條第1項第2款沒收│
├──┼─────┼───┼─────────────┤
│ 2  │斜口鉗    │1支   │依刑法第38條第1項第2款沒收│
├──┼─────┼───┼─────────────┤
│ 3  │美工刀    │1支   │依刑法第38條第1項第2款沒收│
├──┼─────┼───┼─────────────┤
│ 4  │扳手      │1支   │依刑法第38條第1項第2款沒收│
├──┼─────┼───┼─────────────┤
│ 5  │螺絲起子  │1支   │依刑法第38條第1項第2款沒收│
├──┼─────┼───┼─────────────┤
│ 6  │鐮刀      │1支   │依刑法第38條第1項第2款沒收│
└──┴─────┴───┴─────────────┘
得上訴。
附錄本判決論罪法條：
刑法第321條
犯竊盜罪而有左列情形之一者，處6月以上、5年以下有期徒刑：
一、於夜間侵入住宅或有人居住之建築物、船艦或隱匿其內而犯
    之者。
二、毀越門扇、牆垣或其他安全設備而犯之者。
三、攜帶兇器而犯之者。
四、結夥三人以上而犯之者。
五、乘火災、水災或其他災害之際而犯之者。
六、在車站或埠頭而犯之者。
前項之未遂犯罰之。

司法院資訊處製作；財團法人民間司法改革基金會備份。
